臺灣臺中地方法院刑事判決　　　　　　　96年度易字第3950號
公　訴　人　臺灣臺中地方法院檢察署檢察官
被　　　告　戊○○
上列被告因竊盜案件，經檢察官提起公訴（九十五年度偵字第二
五五二一號），本院判決如下：
    主    文
戊○○竊盜，處有期徒刑陸月，如易科罰金，以新台幣壹仟元折
算壹日，減為有期徒刑月，如易科罰金，以新台幣壹仟元折算
壹日。
    犯罪事實
一、戊○○係址設臺中市○區○○路二段九十九號、一０一號之
    「西洋城模型玩具店」實際負責人乙○○（原名林幸傑）之
    友人，並因乙○○欲在該玩具店二樓增設遙控車場，而投資
    新臺幣（下同）四萬元（戊○○對乙○○及其妻黃妙隱告訴
    詐欺部分，另經檢察官以九十六年度偵字第七五六八號為不
    起訴處分）。戊○○竟利用與乙○○熟識，且經常於每日下
    午至該玩具店內逗留之機會，意圖為自己不法之所有，於九
    十五年八月五日下午二時五十分許，在該玩具店二樓，趁該
    處無人看管之際，徒手將貨架上內裝金屬玩具車二盒拿至該
    玩具店二樓往三樓之樓梯間處，先取出該二盒內之金屬玩具
    車，再將金屬玩具車二個藏插在其身體前方所穿褲子腰帶內
    ，並以上衣覆蓋得手後，將空盒二個放在該樓梯間處，然後
    下樓，手上則拿著先前在一樓貨架上取出帶上二樓之二盒綠
    巨人玩具以供掩飾，經乙○○等人當場查看所裝設在該玩具
    店內一、二樓監視錄影畫面，查悉上情。
二、案經乙○○訴請臺灣臺中地方法院檢察署檢察官偵查起訴。
    理    由
一、訊之被告戊○○固坦承自九十五年六月間起至同年八月五日
    止幾乎每日中午十二時許至下午三時三十分許之間，到乙○○所經營西洋城玩具店，然矢口否認有何竊盜犯行，辯稱：
    九十五年八月五日下午二時五十分許，伊在該玩具店一樓拿
    取組合坦克車模型二盒上二樓，因乙○○要伊到二樓往三樓
    之樓梯間拿毒品下來，所以伊到該樓梯間拿FM2約二千顆，
    藏放在伊身體前方所穿褲子腰帶內，並以上衣覆蓋，所以肚
    子鼓鼓的，先下至一樓將FM2放在一樓廁所內，然後再上二
    樓拿伊前幾天組合好的坦克車模型二盒下一樓，並未竊取金
    屬玩具車二個云云。惟查九十五年八月五日下午二時五十分
    許，被告戊○○先在西洋城模型玩具店一樓貨架上拿取二盒
    綠巨人玩具上二樓，然後又在二樓貨架上拿取二盒金屬玩具
    車上二樓往三樓之樓梯間處，因發現有人在三樓處，乃趕緊
    下至二樓，將二盒金屬玩具車放置在冷氣機旁，待無人時，
    再拿取該二盒金屬玩具車上二樓往三樓之樓梯間處，嗣被告
    下二樓時係空手，手上並未拿該二盒金屬玩具車，且肚子鼓
    鼓的，裡面藏放二個金屬玩具車，下至一樓時，被告手上則
    拿著先前在一樓貨架上取出帶上二樓之二盒綠巨人玩具以供
    掩飾等情，業據證人即告訴人乙○○於本院審理時具結指證
    訴綦詳，核與證人即西洋城模型玩具店職員甲○○於本院審
    理時具結證稱：當天被告來店內，伊等就觀看監視器，待被
    告下樓後，伊馬上上樓，在二樓往三樓之樓梯間發現有二盒
    金屬玩具車的空盒，伊從監視器看到該二盒是被告拿上去的
    ，被告從樓梯間下二樓時，並沒有拿該二盒金屬玩具車，伊
    發現後就下樓告訴店內所有的人，並告訴老闆乙○○，後來
    由乙○○處理，所以伊並沒有搜被告的身等語，證人即告訴
    人之女兒丁○○於本院審理時具結證稱：伊從監視畫面發現
    被告拿二盒金屬玩具車到三樓，但被告下二樓時手上並沒有
    拿該二盒金屬玩具車，後來甲○○上樓，發現只剩下空盒，
    而伊也有上樓，當時伊從監視器畫面看到被告拿二盒金屬玩
    具車上三樓時，伊即自九十九號一樓上三樓往一０一號三樓
    走，在下二樓時看到被告，被告有拿二盒綠巨人玩具問伊哪
    一個比較好，後來伊就下樓等語，證人即西洋城模型玩具店
    職員丙○○（亦為告訴人之女兒）於本院審理時具結證稱：
    九十五年八月五日，伊發現被告在一０一號二樓拿二盒金屬
    玩具車上二樓往三樓之樓梯間，然後丁○○藉故上三樓，被
    告馬上下二樓，將二盒金屬玩具車丟在二樓的冷氣房前面，
    待丁○○下一樓後，被告又去拿丟在冷氣房旁的二盒金屬玩
    具車上三樓，過了約四分鐘，被告下二樓時是空手，且肚子
    有凸出，以上是伊由監視器裡看到的情形。後來甲○○上樓
    在二樓往三樓之樓梯間發現該二空盒，有告知伊上情等語，
    證人即西洋城模型玩具店職員己○○於本院審理時具結證稱
    ：九十五年八月五日當天，伊從監視錄影畫面中看到被告在
    一０一號二樓拿取二盒金屬玩具車，往三樓未開放賣場處去
    ，第一次下二樓時伊見被告手上拿原來拿上去的該二盒金屬
    玩具車，後來被告又上三樓，但下來二樓時是空手，研判被
    告在三樓將盒子拆開，取出盒內金屬玩具車放在肚子上用上
    衣覆蓋，嗣被告下到一樓時，伊有跟被告照面，並與被告閒
    聊一、二句，且有用手揮被告的肚子，被告肚子上有類似金
    屬玩具車之硬物，因為當時伊不確定，所以沒有問被告肚子
    硬硬的是何物等語相符，並有告訴人提出當日被告在二樓貨
    架上拿取二盒金屬玩具車上三樓，最後下一樓時手上拿著先
    前在一樓貨架上取出帶上二樓之二盒綠巨人玩具之整個過程
    之監視錄影翻拍照片計三十張附於本院卷可憑，顯見被告於
    九十五年八月五日下午二時五十分許，在該玩具店二樓，趁
    該處無人看管之際，徒手將貨架上內裝金屬玩具車二盒拿至
    該玩具店二樓往三樓之樓梯間處，先取出該二盒內之金屬玩
    具車，再將金屬玩具車二個藏插在其身體前方所穿褲子腰帶
    內，並以上衣覆蓋得手後，將空盒二個放在該樓梯間處，然
    後下樓，手上則拿著先前在一樓貨架上取出帶上二樓之二盒
    綠巨人玩具以供掩飾，而具有不法所有之意圖應無置疑。是
    被告上開所辯，無非事後卸責之詞，不足採信，事證明確，
    其竊盜犯行堪以認定。至於被告提出卷附告訴人於九十五年
    八月五日所書內載「九十五年七月二十五日至九十五年八月
    五日期間，因本店商品失竊，故九十五年八月五日訪視在本
    店進出之戊○○先生，確定誤會一場，並無上開之行為」之
    字據，以資證明其並無上開竊盜行為，並於本院審理時供稱
    ：因為告訴人於九十五年八月四日在該玩具店門口將伊留置
    ，並搜伊身，但並未搜到任何東西，伊覺得受污辱，所以九
    十五年八月五日伊又到店裡，請告訴人寫該字據給伊等語。
    惟依被告上開所述，告訴人果真於九十五年八月四日在該玩
    具店門口將被告留置並搜身，何以該字據上載明係至九十五
    年八月五日？且被告於九十五年八月五日至告訴人所經營西
    洋城模型玩具店之目的，既係因告訴人於九十五年八月四日
    在該玩具店門口將被告留置並搜身無所獲，被告深覺受辱，
    而要求告訴人書寫無竊盜之字據，何以當日又在該玩具店內
    拿取二盒綠巨人玩具及二盒金屬玩具車上下樓等上情，顯見
    被告上開所述，尚非實在；參以證人即告訴人乙○○於本院
    審理時具結證稱：該字據其實是於九十五年八月五日以後過
    三、四天才寫的，因為九十五年八月五日發現被告有竊盜行
    為後，伊就在店門口馬路上等被告，伊有將店內所看到監視
    錄影畫面之整個過程說給被告聽，並問被告是否要報警，被
    告說不要，當時伊與被告談的結果有三點共識，第一點共識
    伊店裡的失竊物由被告購買，伊交給被告面額四萬一千二百
    八十元之支票被告可以還伊，若不還要給伊現金，第二點共
    識不報警、不搜身、不追究此事，第三點共識就是不寫書面
    和解書，嗣依被告要求才書寫該字據給被告等語，足見告訴
    人書立該字據交付被告，尚非無因，自不足為被告未為上開
    竊盜行為之有利認定。另被告提出卷附其於九十五年五月十
    一日起至同年八月二十九日止，在西洋城模型玩具店購買玩
    具之匯豐銀行信用卡對帳單影本五紙，惟此僅能證明被告曾
    至西洋城模型玩具店購買玩具，尚不足作為被告未為上開竊
    盜行為之有利認定，併此敘明。
二、核被告戊○○所為，係犯刑法第三百二十條第一項之普通竊
    盜罪。爰審酌被告利用與告訴人熟識，並經常於每日下午至
    西洋城模型玩具店內逗留之機會，竟竊取該店內金屬玩具車
    二個，且事後為圖掩飾竊盜犯行，復虛指案發當時係告訴人
    要其至該玩具店內二樓往三樓之樓梯間處，拿取毒品FM2約
    二千顆至一樓廁所內，量刑實不宜從輕，及其犯罪之動機、
    目的、手段、對社會所生危害、尚未與告訴人達成和解賠償
    損害與犯後飾詞否認犯行，態度不佳等一切情狀，量處有期
    徒刑六月，並諭知易科罰金之折算標準，以示懲儆。又被告
    犯罪時間在九十六年四月二十四日以前，查無中華民國九十
    六年罪犯減刑條例　不予減刑之情形，應依同條例第二條第
    一項第三款之規定減其宣告刑二分之一，即減為有期徒刑三
    月，並諭知易科罰金之折算標準。
三、公訴意旨另以：被告戊○○意圖為自己不法之所有，自九十
    五年七月底起至同年八月五日下午二時許之前止（九十五年
    八月五日下午二時五十分許竊取上開金屬玩具車二個除外）
    ，在該玩具店二樓，趁該處無人看管之際，徒手將貨架上盒
    裝玩具拿至該玩具店二樓往三樓之通道角落，取出盒內玩具
    後，將空盒置回貨架，再將竊得玩具以外套等衣物掩飾，得
    手後攜出該玩具店外，以此方式接續竊取模型玩具八件及金
    屬玩具車六件。嗣經廠商盤點時，發現部分商品僅剩空盒，
    其內物品不翼而飛，經乙○○調閱監視錄影畫面後，始悉上
    情，因認被告戊○○涉犯刑法第三百二十條第一項之普通竊
    盜罪罪嫌等語。按犯罪事實應依證據認定之，無證據不得認
    定犯罪事實，刑事訴訟法第一百五十四條第二項定有明文；
    而刑事訴訟法上所謂認定犯罪事實之證據，係指足以認定被
    告確有犯罪行為之積極證據而言，該項證據自須適合於被告
    犯罪事實之認定，始得採為斷罪資料，如未能發現相當確實
    證據，或證據不足以證明，自不能以推測或擬制之方法，以
    為裁判基礎，最高法院二十九年上字第三一０五號、四十年
    台上字第八六號著有判例可資參照。又認定犯罪事實所憑之
    證據，雖不以直接證據為限，間接證據亦包括在內；然而無
    論直接或間接證據，其為訴訟上之證明，須於通常一般之人
    均不致有所懷疑，而得確信其為真實之程度者，始得據為有
    罪之認定，倘其證明尚未達到此一程度，而有合理之懷疑存
    在時，即無從為有罪之認定，亦有最高法院七十六年台上字
    第四九八六號判例可稽。訊之被告戊○○否認有何上開竊盜
    犯行，辯稱：伊於上開時間並未在該玩具店內竊取上開物品
    等語。經查依告訴人於九十六年五月十六日警詢時指稱：約
    於九十五年七月底伊盤點貨物時發現模型玩具盒內所放置之
    模型玩具失竊只剩下空盒，經伊清點在台中市○○路○段九
    十九號二樓發現模型玩具材料八盒失竊，另在台中市○○路
    ○段一０一號二樓發現金屬玩具車六盒失竊，所失竊之物品
    （空盒）均完整擺放在商品貨架上（裡面之貨物均失竊），
    乃調閱店內監視錄影觀看，結果發現被告手上拿著所失竊之
    物品在把玩，但並未明確發現被告有將所取出玩具盒內之模
    型玩具放置於個人手提包及以其他方式取走該物品，只能證
    明當時被告取出玩具盒內之模型玩具把玩，並無法證明被告
    有竊取該物品等語，並於本院審理時具結證稱：伊無法確定
    九十五年七月底前失竊的上開物品是何人所竊取等語；且證
    人甲○○、丁○○、丙○○、己○○於本院審理時亦均具結
    證稱：九十五年七月底廠商盤點時發現貨架上僅剩空盒有十
    四盒，其內物品均失竊，嗣調閱店內監視錄影觀看，被告是
    最後一位拿失竊物品放回原位置之人，但並未發現被告竊取
    上開模型玩具及金屬玩具車等語。可見告訴人乙○○及證人
    甲○○、丁○○、丙○○、己○○均未發現且無法明確指出
    被告究於何時竊取告訴人所指訴失竊之模型玩具材料八盒及
    金屬玩具車六盒；參以告訴人提出空盒十六盒，經台中市警
    察局取得指紋十二枚送請內政部警政署刑事警察局鑑驗結果
    ，均未檢出其上有被告指紋，有該局九十六年七月十日刑紋
    字第0960094537號鑑驗書影本一紙附卷可稽；復為被告否認
    於九十五年八月五日下午有與告訴人談妥承認竊取上開物品
    。是依上所述，尚乏證據足認被告自九十五年七月底起至同
    年八月五日下午二時許之前止（九十五年八月五日下午二時
    五十分許竊取上開金屬玩具車二個除外），在該玩具店二樓
    ，確有竊取模型玩具材料八盒及金屬玩具車六盒之情事，此
    外又查無其他積極證據，足資證明被告有何公訴人所指訴此
    部分竊盜犯行，因公訴人認此部分與被告上開論科部分，有
    接續犯屬實質上一罪關係，爰不另為無罪之諭知。
四、據上論斷，應依刑事訴訟法第二百九十九條第一項前段，刑
    法第三百二十條第一項、第四十一條第一項前段，刑法施行
    法第一條之一，中華民國九十六年罪犯減刑條例第二條第一
    項第三款、第七條、第九條，判決如主文。
本案經檢察官庚○○到庭執行職務。
中　　華　　民　　國　　96　　年　　11　　月　　7 　　日
                  刑事第一庭    法  官  朱光國
上正本證明與原本無異。
如不服本判決，應於收受送達後10日內向本院提出上訴書狀（應
敘述具體理由並附繕本）。
上訴書狀如未敘述理由，應於上訴期間屆滿後20日內補提理由書
於本院。
                                書記官  張孝妃
中　　華　　民　　國　　96　　年　　11　　月　　7 　　日
附錄論罪科刑法條
刑法第320條第1項：
意圖為自己或第三人不法之所有，而竊取他人之動產者，為竊盜
罪，處5年以下有期徒刑、拘役或5百元以下罰金。
